臺灣彰化地方法院北斗簡易庭民事裁定
111年度斗簡字第245號
原      告  許世紀  


上列原告與被告許惠彥間請求遷讓房屋事件，本院裁定如下：
    主  文
原告之訴駁回。
訴訟費用由原告負擔。
    理  由
一、按當事人書狀，除別有規定外，應記載當事人姓名及住所或
    居所。書狀內宜記載當事人、法定代理人或訴訟代理人之性
    別、出生年月日、職業、國民身分證號碼、營利事業統一編
    號、電話號碼及其他足資辨別之特徵，民事訴訟法第116條
    第1項第1款前段、第2項定有明文。本件原告起訴未載明足
    資特定被告甲○○身分之年籍資料，致本院難以具體特定當事
    人，亦無從確定被告之當事人能力，核與首開應備程式不合
    ，原告應補正被告年籍資料及其最新戶籍謄本（記事欄請勿
    省略）。
二、次按起訴，應以訴狀表明當事人及法定代理人、訴訟標的及
    其原因事實、應受判決事項之聲明，提出於法院為之，民事
    訴訟法第244條第1項定有明文。而聲明可稱為請求判決之結
    論，即當事人請求法院應為如何判決之聲明，如當事人獲勝
    訴判決，該聲明即成為判決主文，如為給付之請求，則成為
    將來據以強制執行之依據及範圍，是以訴之聲明，須明確特
    定，適於強制執行。查本件原告起訴主張請求被告遷讓返還
    坐落「彰化縣」房屋（下稱系爭房屋），惟原告起訴狀訴之
    聲明未表明系爭房屋正確門牌號碼，顯非明確特定及適於強
    制執行之聲明，難認原告已具體表明應受判決事項之聲明，
    爰命原告具狀具體表明應受判決事項之聲明（即訴之聲明）
    。
三、第按因財產權而起訴，應依民事訴訟法第77條之13規定繳納
    裁判費，此為法定必備之程式。又訴訟標的之價額，由法院
    核定。核定訴訟標的之價額，以起訴時之交易價額為準；無
    交易價額者，以原告就訴訟標的所有之利益為準，民事訴訟
    法第77條之1第1項、第2項分別定有明文。所謂起訴時之交
    易價額，係指起訴時之市價而言（最高法院107年度台抗字
    第653號裁定意旨參照）。又以租賃關係已經終止為原因，
    請求返還土地或遷讓房屋之訴，係以租賃物返還請求權為訴
    訟標的，非以租賃權為訴訟標的，其訴訟標的價額應以起訴
    時土地或房屋之交易價額為準（最高法院107年度台抗字第1
    17號裁定、32年抗字第765號判例意旨參照）。經查，原告
    起訴未據繳納裁判費，依上說明，原告請求被告遷讓返還系
    爭房屋，係以房屋永久占有之回復為其訴訟標的，是其價額
    自應以系爭房屋之價值為準，惟原告並未指出系爭房屋於起
    訴時之交易價額，致本院無法核定訴訟標的價額，以計算裁
    判費。
四、又按原告之訴，有起訴不合程式或不備其他要件者，法院應
    以裁定駁回之。但其情形可以補正者，審判長應定期間先命
    補正，民事訴訟法第249條第1項第6款及但書亦有明定。上
    開原告不合程式之事項，經本院於民國111年7月4日以111年
    度斗補字第191號裁定命原告於收受裁定後10日內，補正足
    資特定被告身分之年籍資料，並提出其最新戶籍謄本（記事
    欄勿省略）、並具狀具體表明應受判決事項之聲明（即訴之
    聲明），且查報足以認定系爭房屋起訴時交易價額之資料，
    以該交易價額為本件訴訟標的價額，並按民事訴訟法第77條
    之13所定費率，補繳第一審裁判費，逾期不補正，即駁回原
    告之訴，該裁定已於111年7月6日送達原告，有送達證書可
    憑。
五、原告逾期迄未補正，其訴顯難認為合法，應予駁回。
六、依民事訴訟法第436條第2項、第249條第1項第6款、第95條
    、第78條，裁定如主文。
中　　華　　民　　國　　111 　年　　8 　　月　　1 　　日
                  臺灣彰化地方法院北斗簡易庭
                          法  官  楊鑫忠
以上正本係照原本作成。
如不服本裁定，應於送達後10日內，向本院提出抗告狀並表明抗
告理由（須附繕本）。
中　　華　　民　　國　　111 　年　　8 　　月　　1 　　日
                          書記官  張清秀